臺灣臺東地方法院刑事判決
110年度交訴字第2號
公  訴  人  臺灣臺東地方檢察署檢察官
被      告  謝秋正



上列被告因過失致死案件，經檢察官提起公訴（109年度偵字第3
513號、第3514號），本院於準備程序進行中，因被告就被訴事
實為有罪之陳述，經告知簡式審判程序意旨，並聽取公訴人及被
告之意見後，裁定改依簡式審判程序審理，判決如下：
    主  文
謝秋正犯過失致人於死罪，處有期徒刑陸月，如易科罰金，以新
臺幣壹仟元折算壹日。
    事實及理由
一、適用簡式審判程序之有罪判決書之製作，準用第454 條（按
    ：即簡易判決處刑書之記載）之規定，刑事訴訟法第310 條
    之2 定有明文。本案犯罪事實及證據，除應更正並補充如下
    外，其餘均引用如附件檢察官起訴書之記載：
　㈠犯罪事實欄一第1至2行記載「駕駛車牌號碼00-0000號自小客
    貨車」更正記載為「駕駛車牌號碼00-0000號自用小貨車」
    。
　㈡犯罪事實欄一第8行記載「車牌號碼000-0000號普通重型機車
    」更正記載為「車牌號碼000-0000號普通重型機車」。
　㈢證據部分增列補充「被告於本院準備程序及審理期日之自白
    」。
二、論罪科刑
  ㈠按行車前應注意起駛前應顯示方向燈，注意前後左右有無障
    礙或車輛行人，並應讓行進中之車輛行人優先通行，道路交
    通安全規則第89條第1項第7款訂有明文。經查，本案被告領
    有合格之駕駛執照，有證號查詢汽車駕駛人資料（見臺灣臺
    東地方檢察署109年度相字第194號卷【下稱相字卷】第63頁
    ）在卷可佐，對於上開行車規則應知之甚詳，並予以注意，
    且依前揭道路交通事故調查報告表㈠、㈡及現場照片所示，案
    發當時天候雨、日間自然光線、視距良好無障礙物、柏油路
    面濕潤無缺陷，並無不能注意之情事，然被告駕駛車牌號碼
    00-0000號自用小貨車時，沿臺東縣臺東市中興路6段北向車
    道外緣，由北往南向逆向行駛，行至該路段137號前，欲往
    西切入車道行駛，本應注意駕駛車輛自路邊起駛時，應充分
    注意來車，並禮讓行進中之車輛優先通行，竟疏未注意，適
    逢被害人高劉育宗騎乘車牌號碼000-0000號普通重型機車行
    至上址，因被告未禮讓被害人先行，而撞擊被害人騎乘之普
    通重型機車，造成被害人死亡結果，被告有過失，堪予認定
    。被告因過失而肇事，並因而導致被害人死亡，其過失行為
    與被害人死亡之結果間，具有相當因果關係，甚為明確。又
    本案經檢察官送交通部公路總局臺北區監理所花東區車輛行
    車事故鑑定委員會鑑定結果，亦認被告駕駛自用小貨車由路
    邊起駛時，未充分注意來車車道，未讓行進中之車輛優先通
    行，為肇事原因；被害人駕駛普通重型機車，無肇事因素，
    此有交通部公路總局臺北區監理所109年10月26日北監花東
    鑑字第1090290910號函附之鑑定意見書（見相字卷第141至1
    44頁）在卷可稽，益證本院上開認定無訛。從而，本案事證
    明確，被告上揭犯行洵堪認定，應予依法論科。
  ㈡是核被告所為，係犯刑法第276 條之過失致人於死罪。被告
    於肇事後，在未有偵查犯罪職權之機關或公務員發覺其為犯
    罪人前，留在現場等候並向到場處理員警坦承為肇事人，願
    接受裁判，有前揭道路交通事故肇事人自首情形紀錄表在卷
    可佐（見相字卷第59頁），核與自首規定相符，爰依刑法第
    62條前段規定，減輕其刑。
  ㈢爰以行為人之責任為基礎，審酌被告本應注意起駛前應顯示
    方向燈，注意前後左右有無障礙或車輛行人，並應讓行進中
    之車輛行人優先通行，竟輕忽違背，遵守法治觀念當有未足
    ，亦於謹慎駕駛之心態有所缺乏，所為確屬不該；又本案事
    故發生造成被害人死亡結果，致被害人家屬身心受創，犯罪
    所生損害為被害人生命之喪失，無可回復，情節非輕；惟考
    量被告坦承全部犯行，犯後態度尚可，且無前科，有臺灣高
    等法院被告前案紀錄表在卷可參（見本院卷第47頁），素行
    非劣，及其於案發後，已先行給付慰問金新臺幣（下同）10
    萬元予告訴人，經被告及告訴人陳明在卷（見臺灣臺東地方
    檢察署109年度他字第724號卷第3至5頁，本院卷第61頁），
    然雙方因賠償金額差距過大，而未能和解；兼衡被告自陳智
    識程度為國中畢業，職業臨時工，月收入不穩定，如有工作
    ，月收入1萬多元，因罹患糖尿病、高血壓及青光眼，無法
    勝任太勞累之工作，與同居人同住受其照顧，無須照顧其他
    人之家庭經濟狀況（見本院卷第61頁），及本件被告之過失
    程度，暨檢察官、被告及告訴人對科刑範圍之意見（見本院
    卷第53、61頁）等一切情狀，量處如主文所示之刑，並諭知
    易科罰金之折算標準，以示懲儆。
據上論斷，應依刑事訴訟法第273條之1第1項、第284條之1、第
299條第1項前段，刑法第276條、第62條前段、第41條第1項前段
，刑法施行法第1條之1第1項，判決如主文。
本案經檢察官謝慧中提起公訴，檢察官於盼盼到庭執行職務。
中　　華　　民　　國　　110 　年　　4 　　月　　29　　日
                  刑事第三庭  法  官  徐晶純
以上正本證明與原本無異。
如不服本判決應於收受送達後20日內向本院提出上訴書狀，並應
敘述具體理由；其未敘述上訴理由者，應於上訴期間屆滿後20日
內向本院補提理由書（均須按他造當事人之人數附繕本）。「切
勿逕送上級法院」。告訴人或被害人對於本判決如有不服，請書
具不服之理由狀，請求檢察官上訴者，其上訴期間之計算係以檢
察官收受判決正本之日期為準。　　　　　　　　　
                              書記官  尹  瑋
中　　華　　民　　國　　110 　年　　4 　　月　　30　　日
附錄本案論罪科刑法條：
中華民國刑法第276條
因過失致人於死者，處五年以下有期徒刑、拘役或五十萬元以下
罰金。

附件